<!DOCTYPE html>
<html>
	<head>
		<title>Paradigm of Akkadian Strong Verb</title>
		<meta charset="utf-8">
		<style>
			body {
				font-family: serif;
				font-size: 120%;
			}
			
			table {
				border-collapse: collapse;
			}
			
			th, td {
				padding: .5em 1em;
			}
			
			th {
				background-color: white;
			}
			
			td {
				border: 1px solid black;
				text-align: center;
				/*font-style: italic;*/
				width: 5em;
			}
			
			.r {
				text-align: right;
			}
			
			ul {
				margin: 2em 0;
			}
			
			li {
				line-height: 1.5;
			}
		</style>
	</head>
	
	<body>	
		<table>
			<tr>
				<th></th>
				<th>durative</th>
				<th>preterite</th>
				<th>prefect</th>
				<th>imperative</th>
				<th>participle</th>
				<th>infinitive</th>
				<th>verbal adj.</th>
			</tr>
			<tr>
				<th class="r">G</th>
				<td>iparr<b>a</b>s</td>
				<td>ipr<b>u</b>s</td>
				<td>iptar<b>a</b>s</td>
				<td>p<b>u</b>r<b>u</b>s</td>
				<td>pāris-</td>
				<td>parās-</td>
				<td>paris-</td>
			</tr>
			<tr class="t">
				<th class="r">Gt</th>
				<td>iptarr<b>a</b>s</td>
				<td>iptar<b>a</b>s</td>
				<td>iptatr<b>a</b>s</td>
				<td>pitr<b>a</b>s</td>
				<td>muptaris-</td>
				<td>pitrus-</td>
				<td>pitrus-</td>
			</tr>
			<tr class="tn">
				<th class="r">Gtn</th>
				<td>iptanarr<b>a</b>s</td>
				<td>iptarr<b>a</b>s</td>
				<td>iptatarr<b>a</b>s</td>
				<td>pitarr<b>a</b>s</td>
				<td>muptarris-</td>
				<td>pitarrus-</td>
				<td>pitarrus-</td>
			</tr>
			<tr>
				<th class="r">D</th>
				<td>uparras</td>
				<td>uparris</td>
				<td>uptarris</td>
				<td>purris</td>
				<td>muparris-</td>
				<td>purrus-</td>
				<td>purrus-</td>
			</tr>
			<tr class="t">
				<th class="r">Dt</th>
				<td>uptarras</td>
				<td>uptarris</td>
				<td>uptatarris</td>
				<td>putarris</td>
				<td>muptarris-</td>
				<td>putarrus-</td>
				<td>putarrus-</td>
			</tr>
			<tr class="tn">
				<th class="r">Dtn</th>
				<td>uptanarras</td>
				<td>uptarris</td>
				<td>uptatarris</td>
				<td>putarris</td>
				<td>muptarris-</td>
				<td>putarrus-</td>
				<td>putarrus-</td>
			</tr>
			<tr>
				<th class="r">Š</th>
				<td>ušapras</td>
				<td>ušapris</td>
				<td>uštapris</td>
				<td>šupris</td>
				<td>mušapris-</td>
				<td>šuprus-</td>
				<td>šuprus-</td>
			</tr>
			<tr class="t">
				<th class="r">Št</th>
				<td>uštap(ar)ras</td>
				<td>uštapris</td>
				<td>uštatapris</td>
				<td>šutapris</td>
				<td>muštapris-</td>
				<td>šutaprus-</td>
				<td>šutaprus-</td>
			</tr>
			<tr class="tn">
				<th class="r">Štn</th>
				<td>uštanapras</td>
				<td>uštapris</td>
				<td>uštatapris</td>
				<td>šutapris</td>
				<td>muštapris-</td>
				<td>šutaprus-</td>
				<td>šutaprus-</td>
			</tr>
			<tr>
				<th class="r">N</th>
				<td>ipparr<b>a</b>s</td>
				<td>ipparis</td>
				<td>ittapr<b>a</b>s</td>
				<td>napris</td>
				<td>mupparis-</td>
				<td>naprus-</td>
				<td>naprus-</td>
			</tr>
			<tr class="tn">
				<th class="r">Ntn</th>
				<td>ittanapr<b>a</b>s</td>
				<td>ittapr<b>a</b>s</td>
				<td>ittatapr<b>a</b>s</td>
				<td>itapr<b>a</b>s</td>
				<td>muttapris-</td>
				<td>itaprus-</td>
				<td>itaprus-</td>
			</tr>
		</table>
		
		<ul>
			<li>Bold vowels are subject to vowel class</li>
			<li>Note that all internal <i>a</i>’s become <i>e</i>’s in e-class verbs</li>
		</ul>
			
		<!--
		<table>
			<tr>
				<th></th>
				<th>gen.</th>
				<th>acc.</th>
				<th>dat.</th>
			</tr>
			<tr>
				<th class="r">1cs</th>
				<td>-ī/-ya</td>
				<td>-ni</td>
				<td>-am</td>
			</tr>
			<tr>
				<th class="r">2ms</th>
				<td>-ka</td>
				<td>-ka</td>
				<td>-kum</td>
			</tr>
			<tr>
				<th class="r">2fs</th>
				<td>-ki</td>
				<td>-ki</td>
				<td>-kim</td>
			</tr>
			<tr>
				<th class="r">3ms</th>
				<td>-šu</td>
				<td>-šu</td>
				<td>-šum</td>
			</tr>
			<tr>
				<th class="r">3fs</th>
				<td>-ša</td>
				<td>-ši</td>
				<td>-šim</td>
			</tr>
			<tr>
				<th class="r">1cp</th>
				<td>-ni</td>
				<td>-niāti</td>
				<td>-niāšim</td>
			</tr>
			<tr>
				<th class="r">2mp</th>
				<td>-kunu</td>
				<td>-kunūti</td>
				<td>-kunūšim</td>
			</tr>
			<tr>
				<th class="r">2fp</th>
				<td>-kina</td>
				<td>-kināti</td>
				<td>-kināšim</td>
			</tr>
			<tr>
				<th class="r">3mp</th>
				<td>-šunu</td>
				<td>-šunūti</td>
				<td>-šunūšim</td>
			</tr>
			<tr>
				<th class="r">3fp</th>
				<td>-šina</td>
				<td>-šināti</td>
				<td>-šināšim</td>
			</tr>
		</table>-->
	</body>
</html>